臺灣桃園地方法院刑事判決
111年度審原金訴字第93號
公  訴  人  臺灣桃園地方檢察署檢察官
被      告  王嘉立


上列被告因違反洗錢防制法等案件，經檢察官提起公訴（111年
度偵字第1995號、111年度偵字第3807號、111年度偵字第4254號
、111年度偵字第7567號、111年度偵字第8198號、111年度偵字
第17028號、111年度偵字第21246號）暨移送併辦（111年度偵字
第28501號），本院判決如下：
    主  文
本件公訴不受理。
    事實及理由
一、公訴意旨略以： 
  　被告王嘉立明知金融機構存摺帳戶為個人信用之表徵，且任
    何人均可自行到金融機構申請開立存款帳戶而無特別之窒礙
    ，並可預見將自己所有之帳戶存摺、金融卡及提款密碼等金
    融帳戶資料提供他人時，極可能供詐欺集團作為人頭帳戶，
    用以匯入詐欺贓款後，再利用語音轉帳或以存摺、金融卡提
    領方式，將詐欺犯罪所得之贓款領出，使檢、警、憲、調人
    員與被害人均難以追查該詐欺罪所得財物，而掩飾詐欺集團
    所犯詐欺罪犯罪所得之去向，竟基於幫助洗錢及幫助詐欺取
    財之不確定故意，於民國110年7月間某日，將其所申請之中
    國信託商業銀行股份有限公司帳號000000000000號帳戶（下
    稱「王嘉立中信帳戶」）之存摺、提款卡及密碼，在臺灣地
    區統一超商不詳門市，寄送給真實姓名年籍不詳、暱稱「黃
    翔渝」之詐欺集團成員，以新臺幣1萬5,000元之代價，將上
    開帳戶提供給「黃翔渝」及其所屬之詐欺集團成員使用。嗣
    「黃翔渝」取得上開帳戶後，即予其所屬之詐欺集團成員即
    共同意圖為自己不法所有，基於詐欺取財、洗錢之犯意聯絡
    ，於如附表所示之時間，對如附表所示之林采璇、梁哲銘、
    張巧旻、楊弘毅、沈娜麗、何汶桓、汪麗真及卓芳婷等8人
    施用如附表所示之詐術，致使其等陷於錯誤，而分別於如附
    表所示之匯款時間，匯款如附表所示金額至上開中信帳戶內
    ，並旋遭詐欺集團成員提領一空，以此方式掩飾、隱匿犯罪
    所得來源及去向。因認被告 涉犯刑法第30條第1項、同法第
    339條第1項之幫助詐欺罪嫌、同法第30條第1項、洗錢防制
    法第14條第1項之幫助洗錢罪嫌（下稱「本案」）。
二、按已經提起公訴或自訴之案件，在同一法院重行起訴者，法
     院應諭知不受理之判決，刑事訴訟法第303條第2款定有明 
    文。次按一事不再理為刑事訴訟法上一大原則，蓋對於同一
     被告之一個犯罪事實，無論是實質上一罪或裁判上一罪，
    祇 有一個刑罰權，不容重複裁判，故檢察官就同一事實為
    先後 兩次起訴，法院應依刑事訴訟法第303條第2款就重行
    起訴部 分諭知不受理之判決（最高法院90年度台非字第50
    號判決要 旨參照）。
三、經查，本件被告王嘉立交付「王嘉立中信帳戶」之提款卡及
     密碼所涉幫助詐欺及幫助洗錢防制法等犯行，前經臺灣桃
    園 地方檢察署檢察官以111年度偵字第8991號提起公訴，於
    111年6月22日繫屬本院，現由本院以111年度審原金訴字第9
    0號受理在案（全股承辦，下稱「前案」），此有臺灣高等
    法院被告前案紀錄表、上開起訴書在卷可稽（見本院卷第17
    -18頁、第21-23頁），而「本案」檢察官係於111年6月20日
    向本院提起公訴，並於同年月27日始繫屬於本院，亦有該署
    111年6月27日桃檢秀日111偵1995字第1119072234號函上蓋
    有本院收文戳章在卷足憑（見本院卷第5頁），而「本案」
    起訴被告所涉幫助詐欺及洗錢犯行與「前案」起訴被告幫助
    詐欺、幫助洗錢等犯行，均係被告以同一提供帳戶之行為，
    致數個被害人匯款至同一帳戶所致，是「本案」與「前案」
    有想像競合犯之裁判上一罪關係，又「前案」繫屬在前，「
    本案」繫屬在後，是「本案」係屬重覆起訴，揆諸前揭規定
    ，爰不經言詞辯論，逕為諭知不受理之判決。
據上論斷，應依刑事訴訟法第303條第2款、第307條，判決如主 
文。
中　　華　　民　　國　　111 　年　　8 　　月　　5 　　日
                  刑事審查庭  審判長  法  官  劉美香
                                      法  官  林慈雁
                                      法  官  李雅雯
以上正本證明與原本無異。 
如不服本判決應於收受判決後20日內向本院提出上訴書狀，並應
 敘述具體理由。其未敘述上訴理由者，應於上訴期間屆滿後20
日 內向本院補提理由書(均須按他造當事人之人數附繕本)「切
勿逕 送上級法院」。 
                                      書記官  沈詩婷
中　　華　　民　　國　　111 　年　　8 　　月　　8 　　日

附表：
編號 告訴人 詐欺方式 匯款時間 匯款金額(新臺幣) 1 林采璇 自110年7月8日起，以通訊軟體LINE暱稱「小秘書-雅涵」向告訴人林采璇訛稱欲引領告訴人林采璇在虛設之「OZZO」平台上進行挖礦投資等語，致告訴人林采璇陷於錯誤，而依詐欺集團成員指示匯款至上開帳戶內。 110年8月5日 11時41分許 5萬元    110年8月5日 11時42分許 2萬6,000元 2 梁哲銘 自110年7月29日起，以通訊軟體LINE暱稱「Gina」向告訴人梁哲銘訛稱欲引領告訴人梁哲銘在虛設之「OZZO」平台上進行挖礦投資等語，致告訴人梁哲銘陷於錯誤，而依詐欺集團成員指示匯款至上開帳戶內。 110年8月5日10時13分許 3萬7,000元 3 張巧旻 於110年7月31日0時19分以手機傳送訊息與告訴人張巧旻聯絡，佯稱可加入「蝦皮兼職前台客服」、「蝦皮兼職任務群」等群組賺取傭金，令告訴人張巧旻陷於錯誤，而依詐欺集團成員指示匯款至上開帳戶內。 110年8月5日17時13分許 1萬4,600元 4 楊弘毅 自110年6月21日21時52分以LINE暱稱「FOREVER」、「高領資本基金海外客服」與告訴人楊弘毅聯絡，佯稱可購買基金獲利，令告訴人楊弘毅陷於錯誤，並依其指示匯款至上開帳戶。 110年8月3日20時14分許 5萬元    110年8月3日20時15分許 4萬元    110年8月4日23時23分許 5萬元    110年8月4日23時24分許 1萬元 5 沈娜麗 自110年7月7日以LINE通訊軟體「丁佳慧」結識告訴人沈娜麗，向告訴人沈娜麗佯稱：可下載APP「MetaTrader4」，再進入網址為「https://user.fx-glenber.com」之投資網站註冊並匯款至指定之帳戶進行投資交易獲利，令告訴人沈娜麗陷於錯誤，並依其指示匯款至上開帳戶。 110年8月4日12時41分許 150萬元 6 何汶桓 自110年6月19日起，陸續以LINE暱稱「琳」聯繫告訴人何汶桓，佯稱可加入「高瓴資本」投資平台認購商品作為投資標的以獲利，令告訴人何汶桓陷於錯誤，而依指示匯款至上開帳戶。 110年8月2日13時56分許 25萬元  7 汪麗真 自110年3月19日起，陸續以LINE暱稱「李珺瑤」邀請告訴人汪麗真參與網路直播課程，可一起投資外匯獲利，令告訴人陷於錯誤，依指示匯款至上開帳戶。 110年8月4日13時20分許 82萬  8 卓芳婷 自110年3月28日起，先後經由簡訊、通訊軟體LINE，佯以外匯投資為由，致其陷於錯誤，依指示注資。 110年8月5日20時5分許 10萬